臺灣高等法院民事判決　　　　　　　　 94年度上易字第319號
上　訴　人　甲○○
訴訟代理人　林美雲
被　上訴人　乙○○
上列當事人間侵權行為損害賠償事件，上訴人對於中華民國94年
3月8日臺灣臺北地方法院92年度訴字第4960號第一審判決，提起
上訴，本院於中華民國94年8月2日言詞辯論終結，判決如下：
    主      文
原判決關於命上訴人給付逾自 92年8月15日元起算利息部分，及
該部分假執行之宣告均廢棄。
前開廢棄部分，被上訴人在第一審之訴及其假執行之聲請駁回。
其餘上訴駁回。
第二審訴訟費用由上訴人負擔。
    事實及理由
一、上訴人經合法通知，未於言詞辯論期日到場，並無民事訴訟
    法第 386條各款所列情形，爰依被上訴人之聲請，由其一造
    辯論而為判決。
二、被上訴人於原審起訴主張：上訴人於民國 90年8月11日上午
    駕駛車牌號碼ＤＬ─7505號自小客車，因未遵守交通規則之
    規定闖越燈光號誌，撞擊被上訴人所騎機車之左側車身，致
    被上訴人人車倒地受傷，上訴人上開過失傷人之侵權行為事
    實，業經臺灣士林地方法院刑事判決確定在案，故上訴人自
    應就過失行為負損害賠償之責，爰依民法第 184條侵權行為
    損害賠償之規定，提起本訴。請求上訴人給付：１、醫療費
    用：15,260元。２、工作損失：19,333元。３、計程車費用
    ：13,500元，又因探視癱瘓居住於安養中心之父親共花費車
    資9,360元，合計22,860元。４、修車費用：4千元。５、考
    績部分：171,000元。６、精神慰撫金： 80萬元。及自起訴
    狀繕本送達之日起（即 92年8月14日至清償日止），按年息
    百分之五計算之利息等語。
三、上訴人於原審則以：
  (一)系爭車禍被上訴人亦有過失：
    臺北市警察局交通警察大隊交通事故肇事原因初步分析研判
    表記載被上訴人肇事原因為「１、未依號誌指示穿越道路。
    」、「２、機車行駛行人穿越道」。
  (二)91年度交簡上字第37號刑事判決實有違誤：該判決係以證人
    黃騰榕作證上訴人闖越紅燈，惟黃騰榕乃南港郵局之警衛，
    該郵局與肇事地點尚距離有五棟房屋之遠，其係於聽到撞擊
    聲響後，始從郵局跑至肇事地點觀看，時間約經十秒，已由
    肇事當時之綠燈轉為紅燈，上開判決據此認定上訴人違反交
    通號誌，自有違誤。再系爭路段 398巷口西側有箱型車停放
    ，致上訴人無法看見被上訴人所騎乘之車輛，亦為上開判決
    所肯認，足見上訴人確未疏於注意車前狀況。被上訴人騎乘
    車輛且高速行駛行人穿越道，本屬違法情事，上訴人斷無可
    能預見上開違法情事，而預做防範準備。上開判決未慮及被
    上訴人違法在先，竟課上訴人注意義務，其判決顯然違法，
    且不公平。
  (三)被上訴人所列損失過高：被上訴人請求醫療費用13,607元中
    ，除證明書費用，顯非醫療支出，應扣除外，被上訴人受領
    強制汽車理賠金額共計13,329元，依強制汽車責任保險法第
    30條規定，亦應扣除。工作損失部分：被上訴人所提出之病
    假資料，上訴人否認其形式及實質真實。被上訴人是否確曾
    請假，及是否係因受傷療養所需，被上訴人應舉證說明。且
    其中包括出庭3日、參加調解會1日等，非屬損害之範圍，自
    不得請求之。被上訴人亦未提出計程車收據以玆證明，此主
    張亦非可採。考績損失與請病假顯無因果關係可言，況依勞
    動基準法第43條規定，員工請病假乃基本權利，殊無影響考
    績之理。對於修車費用則不爭執。精神慰撫金部分：慰撫金
    應按兩造之社會地位、財產狀況及所受損害等情況予以斟酌
    認定，被上訴人請求金額誠屬過高。被上訴人就系爭交通事
    故亦與有過失，依法上訴人自得減輕或免除應負賠償金額。
    上訴人所駕駛車輛於系爭交通事故中亦受有損害，上訴人以
    其修復金額與被上訴人請求數額互為抵銷。求為駁回被上訴
    人於原審之訴及假執行之聲請，並陳明如受不利判決，願供
    擔保免予假執行等語，資為抗辯。
四、原審判決命上訴人應給付被上訴人 20萬9085元，及自92年8
    月14日起至清償日止按年息百分之五計算之利息，駁回被上
    訴人其餘之訴。上訴人就敗訴部分，提起上訴。上訴人未於
    最後言詞辯論期日到場，據其於準備程序及書狀陳述，求為
    將原判決不利上訴人部分廢棄，駁回被上訴人於原審之訴及
    假執行之聲請。並補陳略以：依臺北市政府警察局交通警察
    大隊交通事故肇事原因初步分析研判表所示，被上訴人肇事
    原因有兩項，上訴人僅有一項，則分析責任比例，被上訴人
    應為三分之二，上訴人則為三分之一。原審倘認責任比例有
    疑義，上訴人則已聲請臺北市車輛行車事故鑑定委員會鑑定
    肇事責任比例，原審認定上訴人與被上訴人間之過失比例為
    八比二，毫無實據外，原審因何不採上訴人前述主張，亦未
    附理由，有判決不備理由，及應調查證據而未調查之違背法
    令。上訴人之配偶林美雲為家庭主婦，長子甫退伍，尚無工
    作，次子則在就學，高齡94歲父親實與上訴人同住，目前居
    住房屋有高達500萬元之貸款，每月均需負擔逾4萬元之貸款
    本息，全家生計僅賴上訴人收入，生活實屬拮据。上訴人身
    罹鼻咽癌、配偶林美雲年前意外致手骨斷裂，尚在復建治療
    ，加以上訴人父親患有高血壓、心臟病等，長年需負擔高額
    醫藥費用，故上訴人實無積蓄，且上訴人因誤投資友人 spa
    機，致上訴人及配偶積欠多家銀行信用卡、預借現金等款項
    計 127萬元，每月薪資支付生活費用及借貸款後，即無可供
    儲蓄，甚聲請撤銷假扣押之金額，尚係向遠東銀行借款30萬
    元以為支付，配偶林美雲所買股票，則均屬零股，並無價值
    可言，上訴人經濟狀況實屬困窘，並無資產足給付原審所命
    之高額慰撫金等語。被上訴人則求為駁回上訴，並補陳略以
    原審判決上訴人賠償金額太少，應予提高等語。
五、被上訴人主張上訴人於 90年8月11日上午駕駛車牌號碼ＤＬ
    ─7505號自小客車，撞擊被上訴人所騎機車之左側車身，致
    被上訴人人車倒地受傷，其刑事過失傷害部分，業經臺灣士
    林地方法院91度交簡上字第37號刑事判決確定在案等事實，
    業據提出臺灣士林地方法院（下稱士林地院）91年度交簡上
    字第 37號刑事判決、診斷證明書等件為證（原審調解卷第5
    、41頁），上訴人亦不爭執於上揭時地發生交通事故，雖否
    認其有過失，並以前揭情詞置辯，經查：
  (一)上訴人於90年8月11日上午9時許，駕駛車牌號碼ＤＬ─7505
    號自用小客車，沿臺北市南港區○○○路○段由西往東方向
    行駛，途經該段 400號南港郵局前之行人穿越道時，因未注
    意遵行該處之交通號誌而闖越紅燈，閃避不及而撞及甫至南
    港郵局領妥郵件，欲騎乘車號 ＥＥＤ─043號輕型機車違規
    由南向北橫越行人穿越道穿越馬路之被上訴人，上訴人之小
    客車右前車頭撞擊上訴人所騎機車之左側車身，致上訴人人
    車倒地，致被上訴人受有左膝帶挫傷合併關節內血腫、左
    脛骨棘骨折及四肢擦傷傷害等事實，經原審調閱士林地院91
    年度交簡上字第37號刑事案卷，有卷內所附之道路交通事故
    調查報告表暨現場圖、交通事故談話紀錄表、道路交通事故
    補充資料表可稽。並有現場照片及臺北市立忠孝醫院驗傷診
    斷書一紙、台北市車輛行車事故鑑定委員會鑑定意見書、體
    傷案件賠款明細表等，在卷足憑（原審卷第40至47頁），上
    訴人闖越紅燈乙節，亦有證人黃騰榕於該案偵查及審理中到
    庭證述綦詳，業經原審調閱刑事卷查證明確（見士林地院檢
    察署90年偵字8918號偵查卷第34頁，下稱偵查卷，士林地院
    91交簡上第37號案卷第37頁，下稱刑事卷），上訴人雖否認
    其有過失，辯稱黃騰榕乃南港郵局之警衛，該郵局與肇事地
    點尚距離有五棟房屋之遠，且黃騰榕係於聽到撞擊聲響後，
    始從郵局跑至肇事地點觀看，並在臺北市車輛行車事故鑑定
    委員會鑑定中證稱時間約略經過十秒，故黃騰榕於嗣後見到
    之紅燈，已是由肇事當時之綠燈而轉為紅燈云云，惟查，證
    人黃騰榕係南港郵局之警衛，其座位即位於忠孝東路6段406
    號一樓郵局大門旁，且面朝 398巷即朝西之方向，從其座位
    即可看到該路口忠孝東路東朝西之燈號號誌，當日於聽到碰
    撞聲，從座位上站起來查看，即見忠孝東路由東往西方向之
    號誌為紅燈，且路口停止線前二個車道各有二輛汽車停穩，
    後面之車輛還在進行，另有零星機車約二、三部已經停在機
    車停等區，又其聽到碰撞聲，到站起來查看，其間不超過三
    至五秒等情，已據證人黃騰榕於刑事案之警局初訊、檢察官
    偵查及法院審理調查時結證在卷，有如前述，而依常情推斷
    ，一般人自聽到碰撞聲響如隨即站立觀看，其反應時間應無
    相隔十秒之可能，自以證人在刑事審理中所證相隔 3、5 秒
    為可取，證人黃騰榕上開證言，足堪採信，顯然上訴人駕車
    保途經交岔路口時，係因疏未注意燈光號誌及車前狀況而與
    被上訴人機車相撞，至為明顯。上訴人上開辯解，尚非可取
    。
  (二)上訴人雖又辯稱：398巷口當時停有 2、3部廂型車，致其無
    法看到該路口云云，惟依經驗法則，汽車遇到前方有障礙，
    或者路況不明時，即應減速慢行，作隨時煞停之準備，上訴
    人既明知系爭路段39 8巷巷口西側有廂型車停放該處，然上
    訴人於被上訴人機車駛出人行穿越道，始發現被上訴人機車
    ，終致煞避不及而肇事，足見上訴人車速之快，且未注意車
    前狀況並採取煞停車之安全措施，亦至灼然，上訴人之抗辯
    ，亦核無可取。
  (三)按汽車行駛時，駕駛人應注意車前狀況，並隨時採取必要之
    安全措施；汽車行駛至交岔路口，其行進應遵守燈光號誌；
    汽車行近行人穿越道前，應減速慢行，遇有行人穿越時，無
    論有無交通警察指揮或號誌指示，均應暫停讓行人先行通過
    ，道路交通安全規則第94條第3項、第102條第1款、第103條
    分別定有明文。上訴人對本件車禍之發生，顯未盡相當之注
    意義務而有過失，有如前述，其過失行為與被上訴人所受之
    傷害間，具有相當因果關係，本件經送臺北市車輛行車事故
    鑑定委員會鑑定結果亦同此認定，有該會 90年11月7日北鑑
    審字第9060311500號鑑定意見書一份，在卷可參（見原審卷
    第42至45頁）。上訴人就本件車禍之發生，否認其有過失云
    云，應無可取。
六、按汽車、機車或其他非依軌道行駛之動力車輛，在使用中加
    損害於他人者，駕駛人應賠償因此所生之損害。但於防止損
    害之發生，已盡相當之注意者，不在此限。又不法侵害他人
    之身體或健康者，對於被害人因此喪失或減少勞動能力或增
    加生活上之需要時，應負損害賠償責任。再不法侵害他人之
    身體者，被害人雖非財產上之損害，亦得請求賠償相當之金
    額。民法第191條之2、第193條第1項、第195條第1項定有明
    文，被上訴人請求上訴人賠償其所受之損害，即有所據。茲
    就被上訴人之請求應否准許，審酌於次：
  (一)醫療費用15,260元部分：
    被上訴人所提出之診斷證明書、醫療費用、器材費用收據單
    等（原審調解卷第 11至第23頁、原審卷第195頁），除其中
    忠孝醫院於90年8月15日、同年9月19日、92年11月27日單據
    上所列證明書費用各 580、80、100元，共計760元，非屬必
    要醫療費用，應予扣除外，其餘忠孝醫院所支出之 4,509元
    ，臺大醫院支出之1,323元，永吉診所支出之300元以及醫療
    器材7,630元，合計 13,762元，均為上訴人所不爭執，自應
    予准許。惟按強制汽車責任保險法第30條規定，保險人依本
    法規定給付之保險金，視為加害人或被保險人損害賠償金額
    之一部分，加害人或被保險人受賠償請求時，得扣除之。又
    同法第 29條第2項亦規定：加害人或被保險人先行賠償之金
    額，除約定不得扣除者外，保險人於本法規定之保險金額範
    圍內歸墊。從而保險人所給付受益人之保險金，可視為被保
    險人或加害人所負損害賠償金額之一部分，受害人倘已自保
    險金獲得滿足，自不得又對被保險人或加害人再事請求（90
    年度臺上字第 825號判決要旨參照）。本件上訴人抗辯前揭
    醫療費用，業經被上訴人機車之強制汽車責任險之保險人即
    訴外人國泰世紀產物保險股份有限公司給付賠償其中13,329
    元，為被上訴人所不爭執，並有上訴人所提國泰世紀保險公
    司理賠計算書及明細表在卷可稽（原審卷第46、47頁），足
    信為實在，依前揭說明，被上訴人所受領之13,329元，自應
    予扣除，則被上訴人之請求於 433元範圍，為有理由。逾此
    部分，不應准許。
  (二)計程車費22,860元部分：
    經查，被上訴人未提出任何支出計程車費之收據及其起迄程
    地點與費用若干之證明，是無從認定前揭計程車費用如何產
    生，難認被上訴人有此項損害發生，此項請求自難准許。
  (三)請假及考績損失190,333元部分：
    被上訴人主張其因傷請病假而損失 8日薪資共19,333元，考
    績因請假過多被打乙等無法晉薪，每晉一級薪為每月增加95
    0元，15年計共損失171,000元，等情。經查，被上訴人任職
    中興商業銀行，90年 8月因病請假9日僅扣薪8,213元，有中
    興商業銀行函及薪資資料，在卷足憑（見原審卷第 258至第
    263頁），是被上訴人之請求在8,213元之範圍內，自屬可取
    。至於關係考績等第之因素至夥，請假只是其中之一項，被
    上訴人就其因本件車禍致考績乙等之因果關係，並未舉證證
    明，是其此部分之請求，不應准許。
  (四)機車修車費用4,000元部分：
    被上訴人因事故車損，支出修車費用 4,000元，有發票一紙
    為證，且為上訴人所不爭執，此項費用，應予准許。
  (五)慰撫金80萬元部分：
    (1)被上訴人因本件車禍受傷住院手術，需上石膏二個月、以
      鐵架支撐一個月並進行復健，確實受有痛苦，本院審酌被
      上訴人為大學畢業，未婚，現任職中興銀行，月入57,400
      元，有其薪資單在卷可證（見原審卷第116至第123頁財政
      部國稅局函覆之財產歸戶清單及89至91年度各類所得資料
      清單），並其所受之傷害，及治療、復健過程所耗費之時
      間；而上訴人為高雄工專畢業、任職臺電公司，每月薪資
      約 7萬元、已婚、育有已成年二子、其每年申報所得總額
      約為2,000,000元（見原審卷第75至第113頁財政部國稅局
      函覆之財產歸戶清單及89至91年度各類所得資料清單）等
      兩造之身分地位、經濟能力、被上訴人因本件車禍所受之
      損害及痛苦等一切情狀，認為被上訴人請求之慰撫金以25
      萬元為適當，超過該金額，不應准許。
    (2)上訴人雖再辯稱：上訴人之配偶林美雲為家庭主婦，長子
      甫退伍，尚無工作，次子則在就學，高齡94歲父親實與上
      訴人同住，目前居住房屋有高達 500萬元之貸款，每月均
      需負擔逾 4萬元之貸款本息，全家生計僅賴上訴人收入，
      生活實屬拮据。且上訴人身罹鼻咽癌、配偶林美雲年前意
      外致手骨斷裂，尚在復建治療，加以上訴人父親患有高血
      壓、心臟病等，長年需負擔高額醫藥費用，故上訴人實無
      積蓄，上訴人經濟狀況實屬困窘，無資產足給付原審所命
      之高額慰撫金等語。惟查上訴人年所得約為 2,000,000元
      ，有如前述，而被上訴人請求之金額80萬元，本院審酌兩
      造之身分、職業、教育程度、財產及經濟狀況及被害人所
      受傷害之程度等一切情狀，酌減為25萬元，尚稱適當。上
      訴人之抗辯，非有可。
  (六)從而，被上訴人所受損害額於262,646元（計算式：433+8,2
    13+4,000+250,000=  262,646）範圍內，為有理由，應予准
    許，逾此部分之請求，即非有據，不能准許。
七、按損害之發生或擴大，被害人與有過失者，法院得減輕賠償
    金額，或免除之。民法第217條第1項定有明文。查本件車禍
    之發生，被上訴人嫌未依號誌指示穿越道路、又違規行駛
    於行人穿越道，同為肇事原因，業經臺北市車輛行車事故鑑
    定委員會鑑定明確，有上開鑑定意見書，附卷可稽（原審卷
    第42至45頁）。是被上訴人對損害之發生或擴大自與有過失
    ，上訴人辯稱本件應予過失相抵，自屬有據。本院斟酌兩造
    過失造成事故之原因力，認上訴人與被上訴人之過失責任比
    例應為八比二，即上訴人應負八成之過失責任，是被上訴人
    所受損害數額 262,646元，經過失相抵後，上訴人賠償金額
    減為210,117元（262,646*0.8=210,116.8，元以下四捨五入
    ）。雖上訴人辯稱：本件車禍之過失責任，經臺北市車輛行
    車事故鑑定委員會鑑定結果，被上訴人之過失有二條，而上
    訴人僅有一條，是被上訴人應負三分之二；上訴人負三分之
    一之過失責任云云。惟其過失責任之輕重，並不以其違反交
    通規則1條或2條，而應視其過失之程度定之。本件兩造均
    有未依號誌行駛之情形，惟經鑑定結果，以上訴人違反交通
    號誌之可能性較高，有上開鑑定意見書，分析研判結果可資
    參照，至於機車行駛行人穿越道，雖屬違規，但非本件車禍
    發生之原因，是上訴人上開抗辯，尚非可取。
八、上訴人辯稱其所駕駛之車牌號碼ＤＬ─7505號汽車為其妻訴
    外人林美雲所有，被上訴人因違反交通號誌及違規行駛行人
    穿越道，過失撞擊上訴人所駕駛車輛，致上訴人所駕駛車輛
    受有損害，修復金額為14,574元。依責任比例，被上訴人應
    賠償所有人林美雲 9716元（14574×2÷3＝9716元），因林
    美雲業將系爭損害賠償請求權讓與上訴人，上訴人並以書狀
    之送達向被上訴人為債權讓與之通知，上訴人得以此項債權
    主張抵銷等語，並提出發票、估價單及行車執照影本等件為
    證。按物被毀損時，被害人除得依民法第 196條請求賠償外
    ，並不排除民法第 213條至第215條之適用。依民法第196條
    請求賠償物被毀損所減少之價額，得以修復費用為估定之標
    準，但以必要者為限（例如：修理材料以新品換舊品，應予
    折舊）。本件上訴人主張其受讓之修理費用14,574元，業據
    其提出統一發票及估價單等件（見原審卷第 64頁及第222頁
    ）為證，依估價單之項目，亦都是修理車窗玻璃右車頭前之
    內容，有車損照片及估價單可稽（見原審卷第 222頁），是
    上訴人主張所駕車輛因本件車禍之汽車修理費用14,574，即
    屬有據。惟查上訴人受讓請求權之汽車為1998年即民國87年
    7月出廠之馬自達1598C.C.，於90年8月系爭事故發生時已使
    用3年多等情，有行車執照一紙在卷足憑（見原審卷第223頁
    ），依營利事業所得稅查核準則第 95條第8項規定：「固定
    資產提列折舊採用定率遞減法者，以一年為計算單位，其使
    用期間未滿一年者，按實際使用之月數相當於全年之比例計
    算之，不滿一月者，以一月計」之方法計算。又其汽車及附
    加零件已有折舊，應將折舊部分予以扣除。上訴人雖辯稱其
    汽車保養得當與新品無異，不應折舊云云，惟因汽車零件屬
    消耗品，因時間之經過即產生自然耗損，其耐用程度並無與
    新品相同之可能，故其所辯尚非可取。查扣除折舊標準，依
    行政院所頒固定資產耐用年數表及固定資產折舊率之規定，
    小客車之耐用年數為 5年，依定率遞減法，每年折舊千分之
    三六九，本件上訴人之汽車使用已3年又2月，按耐用年數為
    5 年為準，而修理費中材料費舊品換新品部分為11,730元，
    依上開標準計算折舊後餘額為 5,162元（計算式如下：第
    一年：11,730X0.369=4, 328。第二年：(11,730－4,328)
    X0.369=2,731第三年：(11,730－ 4,328－2,731)X0 .369
    ＝1,724第四年：(11,73 0－4,328－2,731－1,724)X0.36
    9X2/12＝181。扣除折舊額後為： 11,730－（4,328＋2,731
    ＋1,724＋181)= 2,766 (元以下均四捨五入，以下同）加計
    工資2,150元及5%之營業稅後為5,162元 (2,766 ＋2,150)＊
    1.05＝ 5,162）。而本件事故上訴人應負之過失比例為八成
    ，依此扣減其損害賠償金額為 1,032元。上訴人主張其因此
    所受損害超過1,032元部分，即非有據。按民法第334條規定
    ：二人互負債務，而其給付種類相同，並均屆清償期者，各
    得以其債務，與他方之債務，互為抵銷。準此，上訴人主張
    其上揭損害賠償債權得與被上訴人請求之損害金額抵銷，即
    為可取，於兩相折抵後，被上訴人得請求之金額為 209,085
    元（210,117－1,032＝ 209,085元）。至於法定遲延利息，
    依民法第229條第2項規定，給付無確定期限者，債務人於債
    權人得請求給付時，經其催告而未為給付，自受催告時起，
    始負遲延責任。被上訴人並未證明其於起訴前曾為催告給付
    行為，自應以起訴狀繕本送達上訴人為其催告時。而以日定
    期間者，始日不算入，民法第120條第2項亦有明文，故遲延
    息之起算日應自催告日之翌日起算。準此，上訴人僅得請求
    自訴狀繕本送達翌日（即 92年8月15日）起之法定遲延利息
    ，原判決准送達當日（92年 8月14日）計算法定遲延利息，
    尚有未洽。
九、綜上所述，被上訴人本於侵權行為損害賠償之法律關係，請
    求上訴人給付209,085元，及自民國92年8月14日起，清償日
    止按週年利率5%計算之利息，於209085元及自92年8月15 日
    起算之法定遲延利息部分，為有理由，應予准許。逾此所為
    請求，為無理由，應予駁回。又，上開應准許部分，未逾50
    萬元，應依職權宣告假執行。至於被上訴人敗訴部分，其假
    執行之聲請失所附麗，應併予駁回。原審就超過上開應准許
    部分，為上訴人敗訴之判決，並為假執行之宣告，自有未洽
    。上訴意旨就此部分指摘原判決不當，求予廢棄改判，為有
    理由。至於上開應准許部分，原審判命上訴人給付，並為假
    執行之宣告，核無違誤，上訴意旨，就此部分，仍執陳詞，
    指摘原判決不當，求予廢棄，為無理由，應駁回其上訴。又
    上訴人就被上訴人請求給付利息部分，雖部分勝訴，惟該部
    與被上訴人請求有理由部分相較，顯屬輕微（僅 1日之利息
    ），本院斟酌情形，原審所為訴訟費用之負擔比例，仍予維
    持；上訴部分訴訟費用，則由上訴人負擔。
十、本件事證已臻明確，兩造其餘之陳述及其攻擊防禦方法，經
    審酌核與判決結果不生影響，不再一一論述；再上訴人以其
    父病危，請求改期云云，惟按當事人因患病不能於言詞辯論
    期日到場者，如無可認為有不能委任訴訟代理人到場之情形
    ，即非民事訴訟法第386條第2款所謂因不可避之事故而不到
    場（最高法院28年上字第1574號判例參照），本件上訴人並
    未證明其有不能委任訴訟代理人到場之情形，其請求改期審
    理，不能准許，併予敘明。
據上論結，本件上訴為一部有理由，一部無理由，依民事訴訟法
第463條、第450條、第449條第1項、第79條，第385條第1項前段
，判決如主文。
中　　華　　民　　國　　94　　年　　8 　　月　　16　　日
　　　　　　      民事第九庭　審判長法　官  吳景源
　　　　　　　　　　　　　          法　官  滕允潔
　　　　　　　　　　　　　          法　官  連正義
正本係照原本作成。
不得上訴。
中　　華　　民　　國　　94　　年　　8 　　月　　18　　日
　　　　　　　　　　　　　　　　　　書記官  張永中
